臺灣臺中地方法院刑事判決　　　　　　　99年度訴字第3330號
公　訴　人　臺灣臺中地方法院檢察署檢察官
被　　　告　葉武忠
指定辯護人　本院公設辯護人　蔡育萍
上列被告因毒品危害防制條例案件，經檢察官提起公訴（99年度
偵字第21241號、第21986號），本院判決如下：
    主    文
葉武忠犯如附表一至附表九所示之罪，共玖罪，各處如附表一至
附表九所示之主刑與從刑。應執行有期徒刑拾捌年；扣案分別內
含門號0000000000號、0000000000號SIM卡之行動電話各壹支、
分裝夾鏈袋包及電子磅秤壹臺，均沒收之；未扣案之販賣第一
級、第二級毒品所得共計新臺幣萬捌仟貳佰元沒收之，如全部
或一部不能沒收時，以其財產抵償之。
其餘被訴販賣第二級毒品甲基安非他命部分，均無罪。
    犯罪事實
一、葉武忠明知海洛因、甲基安非他命分別經公告列為毒品危害
    防制條例第二條第二項第一款、第二款所管制之第一級與第
    二級毒品，均具有成癮性、濫用性及對社會危害性，不得製
    造、運輸、販賣、意圖販賣而持有與無償轉讓，竟仍基於販
    賣毒品海洛因、甲基安非他命及轉讓毒品海洛因之犯意，先
    以不詳管道取得門號0000000000號與0000000000號（申登人
    為蘇勝豐）等行動電話SIM卡後，旋即將之置入自己所有之
    行動電話機具內，後即分別以該等行動電話或公共電話作為
    聯繫工具，而先後於如附表一至附表九所示之時間、地點，
    各自販賣第一級毒品海洛因、第二級毒品甲基安非他命予張
    良福、褚立興、鍾志明、蘇勝豐或林佳發等人，暨無償轉讓
    毒品海洛因予鍾志明，其販賣或轉讓毒品之種類、數量、聯
    繫與交付之方式，或販賣所得，均詳見如附表一至附表九所
    示。嗣葉武忠於九十九年九月十三日上午十時許，在其位於
    臺中市北屯區○○○街五二號五樓五０八室之租住處內，為
    警持本院核發之搜索票搜索查獲，並扣得其所持用，供與購
    毒吸食者張良福等人聯繫為毒品海洛因或甲基安非他命交易
    所用之前開內含號碼0000000000號與0000000000號SIM卡之
    行動電話各一支與供葉武忠販賣毒品海洛因或甲基安非他命
    時散裝用之分裝夾鏈袋三包、電子磅秤一臺；暨雖亦為葉武
    忠所有或所持用，但與本件販賣或轉讓毒品海洛因或甲基安
    非他命犯行尚無直接關連性之吸食器一組、供稀釋毒品海洛
    因以施用之葡萄糖二小包（驗餘淨重合計3.2627公克）、注
    射針筒二支及行動電話一支（內含門號0000000000號SIM卡1
    張）等物品，始由警進而查悉上情。
二、案經原臺中縣警察局烏日分局（現已升格改制為臺中市政府
    警察局烏日分局，以下逕稱臺中市政府警察局烏日分局）報
    請臺灣臺中地方法院檢察署檢察官偵查起訴。
    理    由
壹、有罪部分：
  一、證據能力方面：
    (一)按被告之自白，須非出於強暴、脅迫、利誘、詐欺、疲勞
      訊問、違法羈押或其他不正之方法，且與事實相符者，始
      得採為證據，如果被告之自白，係出於不正之方法，並非
      自由陳述，即其取得自白之程序，已非適法，則不問自白
      內容是否確與事實相符，因其非適法之證據，即不能採為
      判決之基礎，故審理事實之法院，遇有被告對於自白提出
      刑求之抗辯時，或有跡象可以認為被告受有刑求，即應先
      於其他事實而為調查，蓋被告若主張其供認犯罪之自白係
      出於非任意性，則此項辯解能否成立，倘關係公平正義之
      維護及被告利益至鉅，依刑事訴訟法第一百六十三條第二
      項規定，法院應依職權調查之，非可僅憑被告未提出證據
      供法院調查，即逕認其自白非出於非任意性之辯解不能成
      立（最高法院93年度台上字第2541號、89年度台上字第14
      56號判決意旨參照）。本件被告葉武忠於本院審理時主張
      ：伊於九十九年九月十三日下午為警逮捕並製作筆錄後，
      隨即遭移送予檢察官複訊；但在移送前，承辦員警已在警
      局時告訴伊要配合，且聲稱如果伊不於檢察官訊問時認罪
      ，就要偵辦伊妻子作為販賣毒品之共犯，伊覺得有壓力，
      才會在檢察官偵訊時，作出有幫蘇勝豐、張良福等人代購
      毒品甲基安非他命，並交付提供施用之供認。故伊於偵查
      中所為不利自己之陳述，因係出於員警之脅迫，並不具任
      意性云云，其既主張不利自己之陳述非出於任意性，本院
      自應先於其他事實而為調查。經查，被告既未具體指稱何
      位員警強命其必為不利於己之供述，且何以警卷內全無被
      告配偶涉案之蛛絲馬跡，其配偶亦未併同為員警所搜索逮
      捕，被告竟會因員警之如此要脅，即配合在檢察官為偵訊
      時，逕為不利於己之陳述，其間之關連性為何？均未經被
      告實際為釋明，僅空泛聲稱員警恫嚇稱要齊同偵辦被告配
      偶共同販賣毒品之罪嫌，故當時不利於己之陳述，並非出
      於任意性云云，已難予擅加採信。況依被告於偵查中之受
      訊狀況，亦無具體事證顯示其有遭不當壓力而含糊承認所
      有犯行之景況（因於該次訊問，被告仍否認有任何販賣毒
      品甲基安非他命之罪行，僅聲稱係幫忙代購，其中有部分
      甚或全然否認有毒品甲基安非他命授受之情事），被告苟
      非確有本件前開之客觀情事，衡情亦應無擅加為供認，故
      陷自己於不利地位之理；反之，若被告確有遭到脅迫之情
      事，其理應會含混承認所有犯罪，員警所為之脅迫始會達
      其預定之效果，豈有可能僅僅為部分不利於己之供述，即
      可令員警滿意而有所謂縱放被告配偶，不予偵辦之優遇？
      是被告質疑其偵查中所為不利於己供述之任意性之上述辯
      詞，當已無可採認。基此，被告於偵查中所為之部分不利
      供詞，自得認係本於自由意志為陳述，並無其所謂出於脅
      迫之情形，而經本院調查其他必要證據之結果，被告此部
      分之不利於己之供述，復核與客觀事實相互合（詳後述
      ），自得採為本件論斷之憑據。
    (二)按刑事被告之詰問權，係指訴訟上被告有在審判庭盤詰證
      人之權利；偵查中檢察官訊問證人，旨在蒐集被告犯罪證
      據，以確認被告嫌疑之有無及內容，與審判中透過當事人
      之攻防，經由詰問程序調查證人以認定事實之性質及目的
      有別。偵查中辯護人僅有在場權及陳述意見權，此觀刑事
      訴訟法第二百四十五條第二項前段之規定甚明，檢察官訊
      問證人並無必須傳喚被告使其得以在場之規定，同法第二
      百四十八條第一項前段雖規定「如被告在場者，被告得親
      自詰問」，亦僅賦予該在場被告於檢察官訊問證人時得以
      親自詰問證人之機會而已，被告如不在場，殊難期有親自
      詰問之可能。此項未經被告詰問之被告以外之人於偵查中
      向檢察官所為之陳述，依刑事訴訟法第一百五十九條第一
      項、第一百五十九條之一第二項之規定，除顯有不可信之
      例外情況外，原則上為「法律規定得為證據」之傳聞例外
      ，依其文義解釋及立法理由之說明，並無限縮於檢察官在
      偵查中訊問證人之程序，應已給予被告或其辯護人對該證
      人行使反對詰問權者，始有證據能力之可言。為保障被告
      之反對詰問權，並與現行法對傳聞例外所建構之證據容許
      範圍求其平衡，證人在偵查中雖未經被告之詰問，倘被告
      於審判中已經對該證人當庭及先前之陳述進行詰問，即已
      賦予被告對該證人詰問之機會，則該證人於偵查中之陳述
      即屬完足調查之證據，而得作為判斷之依據（最高法院97
      年度台上字第405號判決要旨參照）。本件證人即向被告
      葉武忠購買毒品海洛因或甲基安非他命或無償受讓毒品海
      洛因施用之蘇勝豐、鍾志明、張良福皆已於本院九十九年
      十二月十四日審理時，基於證人地位，經合法具結，並在
      賦予被告及其指定辯護人對質詰問機會之情形下為證述，
      且證人蘇勝豐、鍾志明與張良福在本院之證述內容，核與
      其等先前在偵查中以證人身分具結之證陳言詞均大致相符
      ，則證人蘇勝豐、鍾志明與張良福於偵查中所為陳述，已
      屬完足調查之證據，自得作為本件法院憑斷之論據。
    (三)再按檢察官職司追訴犯罪，就審判程序之訴訟構造言，檢
      察官係屬與被告對立之當事人一方，偵查中對被告以外之
      人所為之偵查筆錄，或被告以外之人向檢察官所提之書面
      陳述，性質上均屬傳聞證據。在理論上，如未予被告反對
      詰問、適當辯解之機會，一律准其為證據，似有違當事人
      進行主義之精神，對被告之防禦權亦有所妨礙；然而現階
      段刑事訴訟法規定檢察官代表國家偵查犯罪、實施公訴，
      必須對於被告之犯罪事實負舉證之責，依法其有訊問被告
      、證人及鑑定人之權，證人、鑑定人且須具結，而實務運
      作時，偵查中檢察官向被告以外之人所取得之陳述，原則
      上均能遵守法律規定，不致違法取供，其可信性極高，為
      兼顧理論與實務，乃於修正刑事訴訟法時，增列第一百五
      十九條之一第二項，明定被告以外之人（含被害人、證人
      等）於偵查中向檢察官所為陳述，除顯有不可信之情況外
      ，得為證據（最高法院95年度台上字第1044號判決參照）
      ；復按刑事訴訟法第一百五十九條之一第二項，明定被告
      以外之人於偵查中向檢察官所為陳述，除顯有不可信之情
      況外，得為證據。所謂「不可信之情況」，由法院審酌被
      告以外之人於陳述時之外在環境及情況而為判斷。而被告
      以外之人於偵查時，是否與被告對質，與其陳述時之外在
      環境並無必然之關聯，自不得以偵查中未經被告詰問，逕
      認該陳述無證據能力。至該等陳述與事實是否相符，要屬
      證據證明力之問題，與證據能力之有無，不容混淆（最高
      法院94年度台上字第7132號判決、95年度台上字第1585號
      判決參照）；又證人於檢察官偵查中所為之陳述，審酌該
      陳述作成之客觀條件及環境，認其心理狀態健全，並無受
      到脅迫、利誘或詐欺，自非顯有不可信之情形，依刑事訴
      訟法第一百五十九條之一第二項之規定，亦得為證據（最
      高法院95年度台上字第934號判決參照）。查本件證人即
      自被告處買受毒品海洛因施用之褚立興、林佳發等人，於
      檢察官偵查中就所施用毒品海洛因來源之供述部分皆已具
      結為陳述，且證人褚立興、林佳發等人於檢察官偵查中為
      供陳時始終應答流暢，並無客觀稽證顯露其受到脅迫、利
      誘或詐欺始為供證之情形，是證人褚立興、林佳發等人於
      檢察官偵查中所為具結之證詞，非顯有不可信之情形，亦
      得為本件之論據。
    (四)按被告以外之人於審判中有下列情形之一，其於檢察事務
      官、司法警察官或司法警察調查中所為之陳述，經證明具
      有可信之特別情況，且為證明犯罪事實之存否所必要者，
      得為證據：一、死亡者。二、身心障礙致記憶喪失或無法
      陳述者。三、滯留國外或所在不明而無法傳喚或傳喚不到
      者。四、到庭後無正當理由拒絕陳述者，刑事訴訟法第一
      百五十九條之三已定有明文。查證人褚立興在警詢中所為
      之供述，屬被告以外之人於審判外之言詞陳述，其於本院
      審理時經合法傳喚、拘提，均未能到庭，則證人褚立興於
      警訊時所為之上開供述雖符合刑事訴訟法第一百五十九條
      之三第三款所示「傳喚不到」之要件；惟本院認為基於對
      質詰問權乃根源於憲法之刑事被告權利（大法官會議釋字
      第三八四號解釋可為參照），任何有礙被告行使前述權利
      之例外規定，在適用範圍上自應限縮，是以前述刑事訴訟
      法第一百五十九條之三第一款之適用範圍，即應由同條「
      經證明具有可信之特別情況」、「證明犯罪事實之存否所
      必要」兩項要件從嚴加以決定。而所謂「經證明具有可信
      之特別情況」，應依據陳述人於陳述時之「外部情況」是
      否具有可信性決定之，且必須依據陳述人之觀察、記憶、
      表達是否正確，及陳述人有無虛偽陳述之動機而加以綜合
      決定。是證人褚立興於本院審理時經合法傳喚、拘提，均
      未到庭，而其於警訊時所為之供述，觀其內容，係屬證明
      本件此部分犯罪事實存否所必要之證據，且基於前述說明
      ，本院審酌證人褚立興於警詢時所為之陳述，因該時距離
      案發時間較近，記憶較深刻清晰，表達較為明確，且證人
      褚立興與被告葉武忠間並無具體事證顯示渠等有何嫌隙素
      怨，衡情其並無虛偽陳述，故意誇飾案件情節，設詞誣陷
      被告之動機及必要。基此，證人褚立興於警詢時陳述之信
      憑性應已獲得擔保，本院綜上跡證，認為證人褚立興於警
      訊時所為之供述，仍具有可信之特別情況，而與刑事訴訟
      法第一百五十九條之三第三款所示要件相符，自得作為本
      件認定此部分事實之憑據。
    (五)再按有事實足認被告或犯罪嫌疑人有最輕本刑為三年以上
      有期徒刑之罪，並危害國家安全或社會秩序情節重大，而
      有相當理由可信其通訊內容與本案有關，且不能或難以其
      他方法蒐集或調查證據者，得發通訊監察書；前項通訊監
      察書，偵查中由檢察官依司法警察機關聲請或依職權以書
      面記載第十一條之事項，並敘明理由、檢附相關文件，聲
      請該管法院核發，通訊保障及監察法第五條第一項第一款
      、第二項分別定有明文。本件承辦警員對被告葉武忠所持
      用之門號0000000000號手機實施通訊監察，前經本院以九
      十九年度聲監字第八三九號核准在案（起迄期為九十九年
      五月二十六日起至同年六月二十四日止），後復由本院以
      九十九年度聲監續字第九０六號准許繼續監察（起迄期為
      九十九年六月二十四日起至同年七月二十三日止），此有
      詳載聲監案號、案由、監察電話、對象之本院通訊監察書
      附卷可稽（見偵字第21241號卷第11頁至第12頁、第16頁
      至第17頁），均係依法所為之通訊監察；況審酌電話監聽
      侵害受監聽對象權益之種類及輕重、對於受監察人訴訟上
      防禦不利益之程度、犯罪所生之危害或實害等情形，兼顧
      人權保障及公共利益之均衡維護，堪認此行動電話之通訊
      監察均合於比例原則，其監察所得應具有證據能力。
    (六)另按依據監聽錄音結果予以翻譯而製作之通訊監察譯文，
      乃該監聽錄音內容之顯示，此為學理上所稱之派生證據，
      屬於文書證據之一種。此於被告或訴訟關係人對其譯文之
      真實性發生爭執或有所懷疑時，法院固應依刑事訴訟法第
      一百六十五條之一第二項規定勘驗該監聽之錄音帶踐行調
      查證據之程式，以確認該錄音聲音是否為本人及其內容與
      通訊監察譯文之記載是否相符；然如被告或訴訟關係人對
      其監聽錄音之譯文真實性並不爭執，顯無辨認其錄音聲音
      之調查必要性。是法院於審判期日就此如已踐行提示通訊
      監察譯文供當事人辨認或告以要旨，使其表示意見等程式
      並為辯論者，其所為之調查證據程式即無不合（最高法院
      96年度台上字第1869號判決意旨參照）。本件公訴人、被
      告葉武忠及其指定辯護人於本院審理時對於卷附之通訊監
      察譯文內容均表示並無意見（本院卷第138頁反面），即
      對上開通訊監察譯文所載轉譯內容之真實性並不爭執，本
      院復於審判期日踐行提示該通訊監察譯文供當事人辨認或
      告以要旨，使渠等表示意見，本院審酌上開通訊監察譯文
      書面作成時之情況，認為適當作為證據使用，亦具有證據
      能力。
    (七)末按現行刑事訴訟法關於「鑑定」之規定，除選任自然人
      充當鑑定人外，另設有囑託機關鑑定制度。依同法第一百
      九十八條、第二百零八條之規定，不論鑑定人或鑑定機關
      、團體，固均應由法院、審判長、受命法官或檢察官視具
      體個案之需要而為選任、囑託，並依第二百零六條之規定
      ，提出言詞或書面報告，始符合同法第一百五十九條第一
      項所定得作為證據之「法律有規定」之情形。否則所為之
      鑑定，仍屬傳聞證據。然於司法警察機關調查中之案件，
      為因應實務上，或因量大、或有急迫之現實需求，併例行
      性當然有鑑定之必要者，例如毒品之種類與成分、尿液之
      毒品反應，或者槍彈有無殺傷力等鑑定，基於檢察一體原
      則，得由該管檢察長對於轄區內之案件，以事前概括選任
      鑑定人或囑託鑑定機關、團體之方式，俾便轄區內之司法
      警察官、司法警察對於調查中之此類案件，得即時送請先
      前已選任之鑑定人或囑託之鑑定機關、團體實施鑑定，以
      求時效（法務部九十二年九月一日法檢字第0920035083號
      函參照，刊載於法務部公報第三一二期）。此種由檢察機
      關概括選任鑑定人或概括囑託鑑定機關、團體，再轉知司
      法警察官、司法警察於調查犯罪時參考辦理之作為，法無
      明文禁止，係為因應現行刑事訴訟法增訂傳聞法則及其例
      外規定之實務運作而為。而毒品種類、成分之鑑定，其中
      海洛因等第一級毒品部分，因有全國一致性，係概括囑託
      調查局負責鑑定，並由司法警察官、司法警察於獲案後即
      將所查扣之第一級毒品拍照、包裝、封緘及黏貼獲案毒品
      電腦管制條碼逕送調查局為鑑定，由該局輸入電腦，全程
      管制、集中保管送鑑毒品，而僅檢送鑑定通知書予送鑑機
      關。凡此，為本院辦案職務上所已知之事實。此種由司法
      警察官、司法警察依檢察官所概括選任之鑑定人或囑託鑑
      定機關、團體所為之鑑定結果，與檢察官選任或囑託為鑑
      定者，性質上並無差異，同具有證據能力（最高法院96年
      度台上字第2860號判決要旨參照）。本件證人蘇勝豐於九
      十九年九月十三日十五時三十分許，在其位於原臺中縣豐
      原市（現已升格改制為臺中市豐原區，以下逕稱臺中市豐
      原區○○○路二一九號十一樓住處內，為警持本院核發之
      搜索票搜索查扣，由被告葉武忠販售交付之毒品甲基安非
      他命一包，係經查獲之司法警察依上開程序規定送由憲兵
      司令部刑事鑑識中心為鑑定，則憲兵司令部刑事鑑識中心
      出具之九十九年九月三十日憲直刑鑑字第0990001905號鑑
      定書（見偵字第2198 6號卷第136頁），揆諸前揭說明，
      自屬「法律規定」得為證據者，應有證據能力。
  二、訊據被告葉武忠就其有於如附表七所示之時地，將微量之
      毒品海洛因摻入香菸後點燃，無償提供予證人鍾志明施用
      之情，業於本院訊問時供承不諱，核與證人鍾志明於偵查
      及本院審理時關此部分之供證情節亦適正相符（見偵字第
      21241號卷第81頁至第82頁，本院卷第98頁及其反面），
      是被告確有於如附表所示之時地無償轉讓摻於香菸內之微
      量毒品海洛因予證人鍾志明施用一節，已堪認定為真實；
      另被告固坦認確有於如附表一、附表六、附表八、附表九
      所示之時地，分別交付毒品甲基安非他命予證人蘇勝豐及
      張良福，且有持用門號0000000000號與0000000000號行動
      電話，先後於如附表二、附表三、附表四、附表五、附表
      八、附表九所示之犯罪時間前未幾，與證人褚立興、鍾志
      明、林佳發及張良福等人互有通聯之情事；惟矢口否認有
      何販賣毒品海洛因或甲基安非他命之犯行，辯稱：伊本身
      亦有施用毒品海洛因及甲基安非他命之毒癮，所以知悉購
      買毒品之管道。伊之所以在如附表一、附表六、附表八、
      附表九所示之時地，分別交付毒品甲基安非他命予蘇勝豐
      及張良福，純係無償提供請張良福施用或幫蘇勝豐及張良
      福代購，伊本身並沒有獲取任何轉手之利益，自無檢察官
      所指販賣毒品甲基安非他命之情事。而張良福雖在九十九
      年九月十日與同年月十二日各有給付現款新臺幣（下同）
      四千元及七百元給伊，但那是償還先前積欠伊之款項，並
      不是買受毒品的價金，檢察官應有所誤認。另伊與褚立興
      並未熟識，伊是透過鍾志明才認識褚立興的。鍾志明曾告
      訴褚立興說伊有在施用毒品海洛因，可能有取得毒品的管
      道，所以褚立興才會打電話給伊，託伊買受毒品海洛因，
      但伊並沒有答應。至於林佳發的部分，伊雖有拿過內含毒
      品海洛因成分之注射針筒一支予林佳發施用，但是是無償
      贈與的，伊並沒有向林佳發收取現金，林佳發在檢察官那
      邊說是向伊買毒施用，並不實在云云。經查：
    (一)證人林佳發已於偵查中結證供證：伊曾於九十九年六月一
      日十七時三十七分許起，連續以所持用之門號0000000000
      號手機與葉武忠所使用號碼0000000000號行動電話相互通
      聯，伊在電話中即向葉武忠表示要購買毒品海洛因，因伊
      錢不夠，所以向葉武忠表示要買少一點，但葉武忠說最少
      要買四分之一錢即二千元，伊允諾後即與葉武忠約在臺中
      市○○區○○路與昌平路交叉路口附近之便利商店，由葉
      武忠交付伊約四分之一錢的毒品海洛因，伊收受毒品後，
      當場即將買賣價金二千元交付予葉武忠。伊不清楚葉武忠
      所販售予伊之毒品海洛因之來源，但伊既不是請葉武忠幫
      伊代購，也沒有共同合資向上游買家購毒之情事。葉武忠
      或許是向上游買家購毒後才轉售予伊，但伊並不確定等語
      綦詳（見偵字第21986號卷第150頁至第154頁）；證人張
      良福亦於偵查及本院審理時均具結陳稱：伊曾於九十九年
      九月十日及同年月十二日晚間，均以所持用之門號000000
      0000號手機與葉武忠所使用號碼0000000000號行動電話相
      互通聯，伊在電話中皆向葉武忠表示要購買毒品甲基安非
      他命，之後伊等即都相約在臺中市○○區○○路與文心路
      交叉路口附近之巷口內隱蔽處，由葉武忠交付毒品甲基安
      非他命予伊，伊先後二次各向葉武忠購買五百元及七百元
      之毒品甲基安非他命，並皆於當場即將買賣價金交予葉武
      忠，九十九年九月九日交易的那一次，伊是連同先前積欠
      葉武忠之款項，總共交付四千元現金給葉武忠。二次伊都
      不是請葉武忠幫忙調貨，也沒有共同合資向上游買家購毒
      之情事等語甚明（見偵字第2124 1號卷第22頁至第24頁，
      本院卷第92頁至第97頁反面）；而證人褚立興另於警詢及
      偵查中皆供證指陳：伊曾於九十九年五月二十六日、三十
      一日及同年六月二十一日，均以所持用之門號0000000000
      號手機與葉武忠所使用號碼0000000000號行動電話相互通
      聯，伊在電話中皆向葉武忠表示要購買毒品海洛因，之後
      伊等即分別相約在臺中市南屯區嶺東技術學院後方巷子口
      隱蔽處、臺中市北屯區○○○路與永興街交叉路口附近隱
      蔽處及臺中市○○區○○路與柳楊東街交叉路口便利商店
      附近隱蔽處，由葉武忠交付毒品海洛因，伊先後三次各向
      葉武忠購買均五千元之毒品海洛因，並都於當場即將買賣
      價金交予葉武忠，九十九年五月二十六日交易的這一次，
      鍾志明也有在場，因為伊是透過鍾志明的介紹，才知道有
      此管道可以向葉武忠購買毒品海洛因施用，該次伊拿出四
      千元，鍾志明拿出一千元，伊二人共同合資向葉武忠購買
      毒品海洛因吸食。伊就是直接向葉武忠購買，至於葉武忠
      的毒品來源伊並不清楚，伊只曾經與鍾志明合資向葉武忠
      購毒，不曾與葉武忠共同出資向他人買毒品等語明甚（見
      偵字第21241號卷第142頁至第147頁、第152頁至第157頁
      ），且證人鍾志明亦於偵查及本院審理時皆結證稱：伊曾
      於九十九年五月二十六日，在臺中市南屯區嶺東技術學院
      後方巷子口隱蔽處，出資一千元，與褚立興共同向葉武忠
      購買毒品海洛因共計五千元之數量。伊當日也有用自己的
      門號0000000000號手機撥打葉武忠所持用之號碼00000000
      00號行動電話與之聯繫購買毒品海洛因，隨後伊即與褚立
      興前往約定之前述地點與葉武忠交易毒品海洛因。伊不是
      很清楚葉武忠所販售之毒品海洛因來源，僅隱約知道有綽
      號「嫂子」的這個人等語甚詳（見偵字第21241號卷第157
      頁至第159頁，本院卷第96頁至第98頁）。另證人蘇勝豐
      同於偵查及本院審理時均具結供證：葉武忠曾在九十九年
      九月八日下午以公共電話撥打伊所持用之號碼0000000000
      號行動電話，詢問伊是否要購買毒品甲基安非他命，伊應
      允後，葉武忠即在隔天（九月九日）攜帶一萬元價量之毒
      品甲基安非他命至原臺中縣潭子鄉（現已升格改制為臺中
      市潭子區，下稱臺中市潭子區○○○路○段與譚陽路交叉
      路口附近臨時菜市場伊所經營之攤位上交付予伊，伊收受
      毒品甲基安非他命後，即當場給付現金一萬元予葉武忠。
      伊於九十九年九月十三日十五時三十分許，在臺中市○○
      區○○路二一九號十一樓住處內，為警持法院核發之搜索
      票搜索查扣之毒品甲基安非他命一包，就是伊在九十九年
      九月九日向葉武忠購入後施用所餘。另先前在九十九年三
      月間某日，葉武忠也曾販售一萬元價量之毒品甲基安非他
      命給伊，該次葉武忠是拿到伊前揭住處樓下交付的，也是
      一手交錢、一手交貨。二次伊都是請葉武忠幫忙購入毒品
      甲基安非他命，並不是與葉武忠合資購毒施用，至於葉武
      忠所販售之毒品甲基安非他命是從何而來，伊並不清楚等
      語綦詳（見偵字第21241號卷第200頁至第205頁，本院卷
      第99頁至第101頁反面）。再本件觀諸被告與證人褚志興
      、鍾志明與林佳發之聯繫通話或簡訊內容略有：「這次多
      少？」、「跟多少有關係嗎？最少也五千？」、「時間到
      處理好再打給你」、「昨天那種還有嗎？還有時再打給我
      們！」「我叫志明跟你一樣的拿五千。」、「志明要找你
      拿五千。」、「‧‧‧但茶葉不好喝。你找看有沒有好的
      生茶，高山或烏龍茶都可，最主要順口對吧！‧‧‧」、
      「‧‧‧我一人去7-11老地方嗎？‧‧‧」、「‧‧‧我
      剛有跟我朋友聯繫，他跟我說下午兩點，問題是你如果還
      要那個的話，可能要到三點去了‧‧‧」、「昨天那種五
      千有無？」、「我跟你說喔，跟上次一樣嗎？」、「沒有
      ！比上次少一點。」「沒辦法啦，上次跟你說那樣就最少
      了，你又常常這樣！」、「啊我現在錢又不夠！」、「我
      之前不是有跟你說了？」、「不然你先幫我貼一下，錢我
      到時候再給你！」等語，此亦有通訊監察作業譯文摘要報
      告書在卷可參（見警卷第28頁至第43頁，偵字第21986號
      卷第29 頁至第30頁），渠等間通聯之內容已多次提到現
      金交易與交易之數量，並屢屢使用社會上販毒者慣常術語
      「生茶」、「高山茶」、「烏龍茶」，以指射毒品海洛因
      或甲基安非他命而聯絡販賣與買受事宜。此外，復有證人
      蘇勝豐聲稱係自被告處所購得之顆粒一包，經鑑驗後確實
      含有毒品甲基安非他命成分之憲兵司令部刑事鑑識中心九
      十九年九月三十日憲直刑鑑字第0990001905號鑑定書存卷
      （見偵字第21986號卷第136頁），暨被告所持用供與證人
      鍾志明、褚立興、林佳發、張良福等人聯繫為本件毒品海
      洛因或甲基安非他命交易事宜所用，號碼0000000000號、
      0000000000號之行動電話各一支、供被告販售毒品海洛因
      或甲基安非他命時散裝或秤重用之分裝夾鏈袋三包與電子
      磅秤一臺扣案可資佐證。是被告確有多次販賣交付毒品海
      洛因或甲基安非他命予證人蘇勝豐、鍾志明、褚立興、林
      佳發與張良福等人之情，應洵堪論斷。
    (二)被告葉武忠固以前揭情詞置辯；證人林佳發於本院審理時
      亦附和被告所辯，證稱並無向被告購買毒品海洛因施用之
      情事云云；然被告除確有於如附表一、附表六、附表八、
      附表九所示之時地，分別交付毒品甲基安非他命予證人蘇
      勝豐及張良福收受之情，為其所不加爭執外，被告其餘所
      辯非惟與證人蘇勝豐、鍾志明、褚立興、林佳發與張良福
      等人前開足堪信實之供證歧異，並與上揭通聯譯文內容所
      顯示之客觀跡證亦有所齟齬。且證人蘇勝豐、鍾志明、褚
      立興、林佳發及張良福等人與被告間既無何具體事證足認
      其間有何夙怨或嫌隙，則證人蘇勝豐、鍾志明、褚立興、
      林佳發與張良福等人自當無甘冒受刑法誣告及偽證罪追訴
      處罰之危險，猶於偵查中或本院審理作證時虛構事實，故
      意誣指被告確有違犯本件此部分犯行之必要及動機。況被
      告尚且坦陳曾無償提供毒品海洛因予證人鍾志明施用，證
      人鍾志明就此情亦不加爭執，業如前述，被告既曾善盡朋
      友間之情誼，無償轉讓毒品海洛因予證人鍾志明吸食，則
      衡情證人鍾志明應對被告感佩其無償疏通毒品之情義相挺
      猶有未及，當不至於在具結後猶虛偽為陳述，故意誇飾案
      件情節，設詞誣陷被告有販賣毒品海洛因之理。另證人林
      佳發雖於本院為被告飾詞證稱：伊於偵查中接受檢察官之
      訊問時，因正值毒品戒斷中，故神智不清，胡亂為指證，
      才會誣指葉武忠有於如附表四所示之時地，販售二千元價
      量之毒品海洛因予伊云云；但當公訴檢察官提示證人林佳
      發其與被告間之前開通聯譯文記載，並詢及何以其與被告
      間會有如此之通訊內容時，證人林佳發竟供證案發當日其
      與被告相約在如附表四所示地點碰面之目的，係為歸還其
      先前向被告所為之欠款云云（見本院卷第105頁），與被
      告於本院所供稱之當日其與證人林佳發會面係為無償交付
      毒品海洛因予證人林佳發施用等語，亦大相逕庭，難認證
      人林佳發於本院審理時為被告所為前述串飾證詞為真實，
      自無礙於被告有此部分販賣毒品海洛因犯行之認定。至被
      告雖一再陳稱其提供交付毒品甲基安非他命予證人蘇勝豐
      及張良福，純粹是受託代為購買，並無從中獲利云云；然
      按所謂販賣行為，不以販入之後復行賣出為要件，只要以
      營利為目的販入或賣出，有一於此，其犯罪行為即為完成
      （最高法院67年台上字第2500號、68年台上字第606號判
      例要旨參照）。再按販賣毒品之所謂販賣行為，係行為人
      基於營利之目的，而販入或賣出毒品而言。販賣毒品者，
      其主觀上須有營利之意圖，且客觀上有販賣之行為，即足
      構成，至於實際上是否已經獲利，則非所問。即於有償讓
      與他人之初，係基於營利之意思，並著手實施，而因故無
      法高於購入之原價出售，最後不得不以原價或低於原價讓
      與他人時，仍屬販賣行為。必也始終無營利之意思，縱以
      原價或低於原價有償讓與他人，方難謂為販賣行為，而僅
      得以轉讓罪論處（最高法院93年度台上字第165號判決意
      旨參照）。復衡以非法販賣毒品甲基安非他命係政府大力
      嚴格查緝之違法行為，非可公然為之，不論是瓶裝或紙包
      之毒品，均可任意分裝或增減其分量，而每次買賣之價量
      ，亦隨時隨雙方關係之深淺、當時之資力、需求程度及對
      行情之認知等因素而機動調整，因之販賣之利得，除經坦
      承犯行，或價量俱臻明確者外，委難察得實情，職是之故
      ，縱未確切查得販賣賺取實際差價，但除別有事證，足認
      係按同一價格轉讓確未牟利外，尚難執此認非法販賣之事
      證有所不足，致知過坦承者難辭重典，飾詞否認者反得逞
      僥倖，而失情理之平。況且，毒品甲基安非他命之價格昂
      貴，取得不易，凡為販賣之不法勾當者，苟無利可圖，應
      無甘冒被查緝法辦之危險，平白無端義務為該買賣之工作
      ，而被告葉武忠與證人蘇勝豐、張良福等人俱非至親，縱
      其本身並無毒品甲基安非他命之獨立產源，而需向其他上
      游貨源購買後再轉手販賣，被告苟無任何利得，豈會甘冒
      訴追重刑之風險，提供證人蘇勝豐與張良福等人取得相當
      數量之毒品甲基安非他命施用之理，亦非無償轉讓者僅屬
      微量之毒品所可比擬，是被告販入毒品甲基安非他命之價
      格必較轉售出予證人蘇勝豐、張良福等人之價格低廉，而
      有從中賺取買賣差價牟利之營利意圖及事實，應屬合理之
      推斷。
    (三)綜上所述，足認被告葉武忠前揭所辯，無非事後脫飾卸責
      之詞，不足採信。是本件事證已臻明確，被告先後販賣毒
      品海洛因或甲基安非他命予證人蘇勝豐、鍾志明、褚立興
      、林佳發及張良福等人之犯行，均洵堪認定。至被告雖於
      本院另聲請調閱臺中市南屯區嶺東技術學院後方某巷子口
      之監視器錄影畫面，旨欲證明其並未於如附表二所示之時
      地販售毒品海洛因予證人鍾志明及褚立興；惟如附表二所
      示之時間係在九十九年五月二十六日某時，距今已有相當
      之時日，且該處有無裝設監視錄影器？應向何人或何機關
      單位調取攝錄畫面？被告皆未具體說明。況販賣毒品海洛
      因係屬刑事追訴之重罪，被告為免遭人察覺，當會蓄意避
      開監視器攝錄範圍隱密為之，是類此案件，除非偵查機關
      事前已接獲線報，得以秘密跟蹤攝錄，否則無監視錄影畫
      面加以佐證，毋寧乃屬常情，斷不能因此即遽為被告有利
      之認定。基此，本院認被告此部分之聲請，無非欲藉此為
      緩頰之詞，核無調閱之必要，應併予敘明之。
  三、核被告葉武忠所為：
    (一)按海洛因、甲基安非他命分別係屬毒品危害防制條例第二
      條第二項第一款、第二款所指之第一級與第二級毒品，任
      何人非經許可，不得製造、運輸、販賣、意圖販賣而持有
      、無償轉讓與持有；是核被告葉武忠就如附表二、三、四
      、五所示犯行所為，應皆係犯毒品危害防制條例第四條第
      一項之販賣第一級毒品罪；就如附表一、六、八、九所示
      犯行所為，則均係犯毒品危害防制條例第四條第二項之販
      賣第二級毒品罪；另就如附表七所示犯行所為，應係犯毒
      品危害防制條例第八條第一項之轉讓第一級毒品罪。
    (二)被告葉武忠販賣前持有第一級與第二級毒品之低度行為，
      各為其所分別觸犯之販賣第一級及第二級毒品之高度行為
      所吸收，均不另論罪。被告轉讓毒品海洛因前持有之低度
      行為，亦為其轉讓毒品海洛因之高度行為所吸收，同不另
      論罪。
    (三)被告葉武忠於如附表七所示之時地轉讓予證人鍾志明施用
      之毒品海洛因，其精確之數量雖不詳；惟以被告所供稱其
      於該次係將微量之毒品海洛因摻入香菸內點燃，而與證人
      鍾志明共同吸食之情狀觀之，被告該次所提供之毒品海洛
      因數量應僅足供被告及證人鍾志明吞吐煙霧數口，衡諸通
      常一般施用毒品者單次吸食毒品海洛因之數量，並考量刑
      事訴訟法「罪疑唯輕」之原則，應認被告於本件此部分所
      無償轉讓毒品海洛因予證人鍾志明施用之數量，尚未達至
      毒品危害防制條例第八條第六項規定授權行政院所擬定轉
      讓持有毒品加重其刑之數量標準所定加重其刑之標準，即
      第一級毒品需淨重五公克以上，乃甚為明確。
    (四)又按毒品危害防制條例第十七條第二項固規定「犯同條例
      第四條至第八條之罪，於偵查及審判中均自白者，減輕其
      刑」；是依法條文義之解釋，行為人務需於偵查及審判中
      均自白，始可獲邀減輕其刑之寬典，固無疑義；惟文義解
      釋僅為法學解釋最初但非唯一之解釋方法，此外尚有目的
      解釋、歷史解釋、體系解釋、合憲性解釋等解釋方法，唯
      有綜合各該解釋方式，始得探究法條真意內涵。而考究上
      開毒品危害防制條例第十七條第二項之立法理由：「為使
      製造、販賣或運輸毒品案件之刑事訴訟程式儘早確定，並
      鼓勵被告自白認罪，以開啟其自新之路，爰對製造、販賣
      、運輸毒品者，於偵查及審判中均自白時，亦採行寬厚之
      刑事政策，爰增訂第二項規定。」；此有立法院公報第九
      十八卷第二十六期之記載可資參照。覆核以上開「偵查及
      審理中均自白」之減刑規定，應指被告於偵查中業經檢察
      官訊問及於審理中經法官訊問時，均有就其所涉犯行坦承
      不諱之謂。又欲鼓勵被告自白認罪，至少應賦予其有自白
      認罪之機會，意即偵查中經檢察官、審判中經法官合法傳
      喚，倘被告經合法傳喚無正當理由不到庭，即係自行選擇
      放棄法律賦予其自白認罪而為自新之機會，故本無獲得減
      刑寬待之理；倘被告於偵查中或審判中未曾經合法傳喚或
      提解致未能到庭；抑或經合法傳喚或提解，但檢察官、法
      官並未就被告所涉嫌之該部分犯罪事實為訊問，此無異剝
      奪被告選擇自白認罪以寬減其刑之機會，更遑論其會有「
      於偵查及審判中均自白」之舉措，顯與前開立法意旨有違
      。準此，本院以為毒品危害防制條例第十七條第二項應為
      「目的性之擴張解釋」，意即所謂「於偵查中及審判中均
      自白者」，不僅指「偵查中及審判中均到庭自白者」，更
      應擴及「偵查中未經檢察官合法傳喚或提解到庭；抑或經
      合法傳喚或提解到庭，但檢察官並未就被告所涉嫌之該部
      分犯罪事實為訊問，乃至被告未能於偵查中自白，然其嗣
      後於審判中已自白者」，且偵查機關因以上種種事由，未
      曾賦予被告自白認罪之機會，此等行為所造成之不利益亦
      不應由被告承擔，如此解釋更得與本條立法真意相契合，
      俾利被告權利之保障。經查，本件就被告葉武忠所為如附
      表七所示之轉讓毒品海洛因予證人鍾志明之犯行，檢察官
      於偵查中並未曾對被告就此部分犯罪事實進行訊問，被告
      自無就其所涉此部分轉讓第一級毒品犯行以為坦白供述之
      可能，縱因而與前開「偵查及審理中均自白」之減刑要件
      尚有未合，亦肇因檢察官之單方偵查作為所致，此事涉檢
      察官職權之行使，被告本無權置喙，但被告縱有就此部分
      自白犯罪之意，亦不必然有機會於檢察官面前坦陳犯情，
      此既與被告之主觀作為無涉，自難遽以檢察官於偵查中未
      予被告就此部分之涉嫌犯罪有任何供述之機會，反作為其
      未符合上開減刑規定適用之依據，如此實與上開立法意旨
      係為基於節省司法資源耗費及鼓勵被告自新之目的相悖。
      從而，基於刑事法律之解釋，不論為實體法或程式法，應
      對被告為有利解釋之原則，本件被告就所為如附表七所示
      轉讓毒品海洛因犯行，未於偵查中自白係因未經訊問所致
      ，但其已於審理中自白此部分犯罪，未延滯本件關此部分
      訴訟程序之順利進行，此部分仍應認有毒品危害防制條例
      第十七條第二項減刑規定之適用，爰依該條項規定就該部
      分予以減輕其刑。
    (五)再依毒品危害防制條例第四條第一項之規定，販賣第一級
      毒品罪之法定刑為「死刑或無期徒刑；處無期徒刑者，得
      併科新臺幣一千萬元以下罰金」，刑典處罰乃相當嚴厲；
      然同為販賣毒品之人，其原因動機不一，犯罪情節未必盡
      同，或有大盤毒梟者，亦有中、小盤之分，甚或僅止於吸
      毒者友儕間為求互通有無之有償轉讓者亦有之，其販賣行
      為所造成危害社會之程度自屬有異，法律科處此類犯罪，
      所設之法定最低本刑卻同為「無期徒刑」，不可謂不深重
      。於此情形，倘依其情狀，即便未依法定之最低刑度予以
      處罰，仍足以收懲儆之效，並可達防衛社會之目的者，自
      非不可依客觀之犯行與主觀之惡性二者加以考量其情狀是
      否有可憫恕之處，適用刑法第五十九條之規定酌量減輕其
      刑，期使個案裁判之量刑能斟酌至當，符合比例原則。本
      件被告葉武忠多次販賣毒品海洛因之犯行，均無視國家對
      於杜絕毒品危害之禁令，其行為殊屬不當，誠應予以非難
      懲儆；然被告販賣毒品海洛因之對象並非繁多，前後販賣
      毒品海洛因之數量與所得亦非至鉅，其犯罪之情節尚非極
      惡，被告僅因一時貪念，致罹重典，但相對於長期大量販
      賣毒品之大毒梟或所謂中盤商而言，其對社會治安及國民
      健康之危害顯然較小，從其犯案之情節觀之，就此販賣第
      一級毒品海洛因部分犯行，倘仍遽然各處以法定本刑之最
      低刑度即無期徒刑，無異仍屬失之過苛而不盡情理，不免
      予人情輕法重之感，且難謂符合罪刑相當性及比例原則，
      更無從與大毒梟或所謂中盤商之惡行有所區隔，是其就本
      件此部分如附表二至附表五所示販賣第一級毒品犯行之犯
      罪情狀相較於法定之無期徒刑以上之重刑，在客觀上均足
      以引起一般人之同情，情節尚堪憫恕，爰皆依刑法第五十
      九條之規定，對被告所犯販賣第一級毒品罪行咸酌量予以
      減輕其刑。另按刑法上之酌量減輕，必於犯罪之情狀可憫
      恕時，始得為之，此為刑法第五十九條所明定，至情節輕
      微僅可為法定刑內從輕科刑之標準，不得據為酌量減輕之
      理由；又刑法第五十七條所列各款，為量刑時應行注意之
      事項，並非為減刑之根據（最高法院28年上字第1064號判
      例、27年非字第44號判例可資參照）。本件被告就如附表
      一、六、八、九所示販售毒品甲基安非他命之數量或所得
      ，雖亦皆未臻至鉅，犯罪情節難謂深重；然其正值盛年，
      卻不思以正當途徑賺取金錢，反多次販賣毒品甲基安非他
      命以牟利，危害國民身心健康及社會風氣，進而敗壞社會
      治安；且被告自案發後，就此部分販賣毒品甲基安非他命
      之涉嫌犯行，即一再設想似是而非之辯詞，試圖掩飾脫免
      其罪責，亦難認其有幡然悔悟，痛改前非之思緒。是本件
      就此部分認縱科以法定最輕本刑之七年以上有期徒刑，仍
      無過於苛刻之情事，既無「被告犯罪之情狀顯可憫恕」情
      形，自無刑法第五十九條之適用。
    (六)另刑法於九十四年二月二日修正公布，刪除第五十六條所
      定連續犯之規定，並自九十五年七月一日施行；而基於概
      括之犯意，連續數販賣與轉讓毒品或禁藥之行為，於刑法
      修正刪除連續犯規定之前，均依連續犯論以一罪。此次刑
      法第五十六條修正理由之說明，謂「對繼續犯同一罪名之
      罪者，均適用連續犯之規定論處，不無鼓勵犯罪之嫌，亦
      使國家刑罰權之行使發生不合理之現象」、「基於連續犯
      原為數罪之本質及刑罰公平原則之考量，爰刪除有關連續
      犯之規定」等語，即係將本應各自獨立評價之數罪，回歸
      本來就應賦予複數法律效果之原貌。而觀諸毒品危害防制
      條例或藥事法所定之販賣與轉讓毒品或禁藥罪之構成要件
      文義，尚無從認定立法者本即預定該犯罪之本質，必有數
      個同種類行為而反覆實行之集合犯行，故販賣與轉讓毒品
      或禁藥罪，難認係集合犯。因此，就刑法修正施行後多次
      販賣與轉讓毒品或禁藥之犯行，採一罪一罰，始符合立法
      本旨。本件被告葉武忠所為如附表一至附表九所示之販賣
      第一級、第二級毒品、轉讓第一級毒品等犯行，犯罪時間
      皆係於刑法修正刪除連續犯規定之後所為，依照上開說明
      ，應以一罪一罰予以獨立評價；是被告所為前揭九次犯行
      ，其犯意均屬各別，行為亦互殊可分，各應予以分論併罰
      之。
    (七)至被告葉武忠之辯護人雖為被告辯稱其在本案之調查期間
      ，有向員警供出其毒品來源，使得承辦員警得以順利追查
      其上游之販賣或轉讓毒品案件，應符合毒品危害防制條例
      第十七條第一項之要件，而得減輕其刑等語；然按犯毒品
      危害防制條例第四條第二項販賣第二級毒品罪，供出毒品
      來源，因而破獲者，依同條例第十七條（本院按：係指修
      正前之條文規定）得減輕其刑之規定。其所稱「供出毒品
      來源，因而破獲者」，係指被告供出毒品來源之有關資料
      ，諸如前手之姓名、年籍、住居所或其他足資辨別之特徵
      等，使調查或偵查犯罪之公務員因而對之發動調查或偵查
      並破獲者而言。申言之，被告之「供出毒品來源」，與調
      查或偵查犯罪之公務員對之發動調查或偵查並進而破獲之
      間，論理上須具有先後且相當的因果關係，非謂被告一有
      「自白」、「指認」毒品來源之人，而破獲在後，即得依
      上開規定予以減刑（最高法院97年度台上字第1475號判決
      參照）。本件被告葉武忠固於警詢時向員警供稱：伊之毒
      品來源係向綽號「阿牛」、「阿全」等人買受等語（見警
      卷第5頁），並提供與綽號「阿牛」、「阿全」之人聯繫
      之電話俾利追查，而確有供出毒品來源之情事；惟經員警
      進一步為追查時，因綽號「阿牛」、「阿全」等人之電話
      皆已暫停使用，故無法追查其等之真實身分進而順利查辦
      ，亦有臺中市政府警察局烏日分局九十九年十二月十五日
      中縣烏警偵字第0990032032號函在卷可稽（見本院卷第79
      頁）。故綽號「阿牛」、「阿全」等人所涉嫌之販賣或轉
      讓毒品案件，咸未經檢警調查起訴或經法院判決，已難認
      定被告於本件有符合毒品危害防制條例第十七條第一項所
      定「因而查獲其他正犯或共犯」之要件，是依毒品危害防
      制條例關此部分之相關規定，自難獲邀減輕或免除其刑之
      寬典，亦附此說明之。
  四、爰審酌被告葉武忠之素行，其不思以正當途徑掙取金錢，
      反欲藉販賣毒品海洛因、甲基安非他命以營利之犯罪目的
      、動機應嚴予譴責，且其販賣或轉讓毒品海洛因、甲基安
      非他命，均足以使購買或受讓施用者導致生理及心理毒害
      ，形成生理成癮性及心理依賴性，戕害國民身心健康，危
      害社會治安，被告犯後且飾詞否認大部分犯行，未見具體
      悔意展露之犯罪後態度；並衡酌被告於本件販賣毒品海洛
      因、甲基安非他命之數量與所得尚非至鉅，暨被告就所犯
      轉讓毒品海洛因部分之罪行尚能坦認不諱等一切情狀，分
      別量處如主文所示之刑，並定其應執行之刑。
  五、沒收部分：
    (一)查員警於另案在證人蘇勝豐位於臺中市○○區○○路二一
      九號十一樓住處所扣得之顆粒一包（含袋重2.50公克，驗
      餘淨重2.2105公克），經鑑驗後既含有毒品甲基安非他命
      成分，已見前述，且係被告葉武忠於九十九年九月九日某
      時販售予證人蘇勝豐施用所餘，業經證人蘇勝豐於偵查時
      供承在卷（見偵字第21241號卷第202頁至第203頁）及經
      本院認定如前，爰依毒品危害防制條例第十八條第一項前
      段規定，併於被告該次犯行所受宣告刑主文項下（即附表
      六）為沒收銷燬之諭知。而上開毒品甲基安非他命之外包
      裝，雖非屬違禁物，但因直接與該毒品接觸，包裝與內含
      極微量之毒品甲基安非他命均已合而為一，無從完全析離
      ，應整體視為違禁物，爰併依毒品危害防制條例第十八條
      第一項前段規定宣告沒收銷燬之（毒品於鑑定機關為鑑定
      時，無論以何種方式刮取分離秤重，其包裝袋均仍會有極
      微量毒品或禁藥殘留，業經法務部調查局於九十三年三月
      十九日以調科壹字第09300113060號函覆臺灣高雄地方法
      院）。至因為鑑識而已耗損用罄之毒品甲基安非他命，既
      已滅失而不復存在，自毋庸併同諭知沒收。
    (二)另按毒品危害防制條例第十九條第一項規定，犯販賣毒品
      罪者，其供犯罪所用及犯罪所得之財物均沒收之，係採義
      務沒收主義。故販賣毒品所得之對價，不問其中成本若干
      ，利潤多少，均應全部諭知沒收，貫徹政府查禁煙毒之決
      心，以符立法本旨（最高法院91年度台上字第2419號判決
      意旨參照）。本件被告葉武忠先後販售毒品海洛因或甲基
      安非他命予證人蘇勝豐、鍾志明、褚立興、林佳發與張良
      福之所得，各如附表一至附表六及附表八、九所示，業如
      前述，雖俱未經扣案；然既為被告販賣毒品海洛因或甲基
      安非他命所得之財物，自應依毒品危害防制條例第十九條
      第一項之規定宣告沒收，並諭知如全部或一部不能沒收時
      ，以被告之財產抵償之。
    (三)又扣案內分別插置有門號0000000000號與0000000000號SI
      M卡之行動電話各一支，係分別供被告葉武忠各與購毒施
      用之證人褚立興、鍾志明、林佳發與張良福等人聯繫毒品
      海洛因或甲基安非他命交易所用之物，且為被告所持用，
      已經被告供承在案（見本院卷第138頁反面）及由本院認
      定如前；而行動電話之SIM卡，係電信公司交予客戶使用
      ，該門號期滿或退租時，電信公司僅須將原卡片所設定之
      資料由該公司之行動電話系統中消除，卡片並非由客戶所
      借用，亦無約滿或儲值額度用罄後應予回收之機制，此為
      公眾週知之現今行動電話使用交易之常態，則依循現今交
      易型態，該等行動電話SIM卡既已由被告透過不詳管道取
      得，縱其登記名義人並非被告本人，依社會一般使用行動
      電話SIM卡之慣例，仍應將其所有權歸屬於被告，自應與
      扣案同為被告所有，並經被告供述及本院認定供其販賣毒
      品海洛因或甲基安非他命時散裝用之分裝夾鏈袋三包與電
      子磅秤一臺，同依毒品危害防制條例第十九條第一項規定
      ，於各該科刑主文項下併為沒收之宣告；且因此內含門號
      0000000000號與0000000000號SIM卡之行動電話與分裝夾
      鏈袋三包、電子磅秤一臺，迄至本院裁判時仍扣案中，要
      無全部或一部不能沒收之情形，爰均不另諭知「如全部或
      一部不能沒收時，追徵其價額」。
    (四)另按沒收為從刑之一種，依主從不可分原則，應附隨於主
      刑而同時宣告之，除有罪、免刑等判決，於裁判時併宣告
      外，如諭知無罪之判決，既無主刑，從刑亦無所附麗，故
      案內之違禁物，應另依刑法第四十條但書，由檢察官聲請
      單獨宣告沒收（最高法院78年台非字第72號判例、92年度
      台上字第1472號判決意旨參照）。本件被告葉武忠遭緝獲
      當天所查扣之吸食器一個及葡萄糖二小包（含無法完全析
      離之包裝袋，內容物部分驗餘淨重合計3.2627公克，粉末
      中並未檢出任何毒品成分，有附於偵字第21986號卷第135
      頁之憲兵司令部刑事鑑識中心九十九年十月四日憲直刑鑑
      字第0990001956號鑑定書可憑）、注射針筒二支，均係屬
      被告所有，供其另案施用毒品海洛因、甲基安非他命所用
      之物，核與被告本件販賣或轉讓毒品海洛因或甲基安非他
      命俱無直接關連性，本院自無從於本件就該等扣案物品併
      為沒收之諭知。況且被告於為警查獲後，已另因施用毒品
      之犯行，經檢察官以九十九年度毒偵字第四二五二號追加
      於本件提起公訴，並由本院先於九十九年十二月九日就該
      部分施用毒品海洛因與甲基安非他命犯行宣示判處有期徒
      刑十一月、七月，並定應執行刑為有期徒刑一年四月，此
      部分前揭扣案之葡萄糖二小包、吸食器一個及注射針筒等
      物品因係供被告吸食毒品所用，已據本院於該件判決中均
      諭知沒收，應併敘明之。至扣案內含門號0000000000號SI
      M卡之行動電話一支，既查無證據得予認定係供被告於本
      件販賣或轉讓毒品犯罪聯繫下游購毒或受讓毒品者之用，
      核與其本件之販賣或轉讓毒品犯行即無具體關連，亦無從
      於本件併同為沒收之宣告，同附此說明之。
貳、無罪部分：
  一、公訴意旨另以﹕被告葉武忠意圖營利，基於販賣第二級毒
      品甲基安非他命之犯意，以不詳管道取得門號0000000000
      號等行動電話SIM卡後，旋即將之置入自己所有之行動電
      話機具內，並以之作為聯繫工具，而先後於九十九年四月
      間某日及同年四月九日上午某時，分別在臺中市南屯區嶺
      東技術學院側門隱蔽處與臺中市豐原區原豐原市立圖書館
      旁，各販售六千元及一千元價量之毒品甲基安非他命予證
      人張良福及賴渭林（即起訴書附表編號3與編號9部分）；
      因認被告此部分所為亦涉犯毒品危害防制條例第四條第二
      項之販賣第二級毒品罪嫌等語。
  二、按犯罪事實應依證據認定之，無證據不得認定犯罪事實；
      又案件不能證明被告犯罪者，應諭知無罪之判決，刑事訴
      訟法第一百五十四條第二項、第三百零一條第一項分別定
      有明文。再者，認定不利於被告之事實，須依積極證據，
      苟積極證據不足為不利於被告事實之認定時，即應為有利
      於被告之認定，更不必有何有利之證據；又認定犯罪事實
      所憑之證據，雖不以直接證據為限，間接證據亦包括在內
      ；然無論直接或間接證據，其為訴訟上之證明，須於通常
      一般之人均不致於有所懷疑，而得確信其為真實之程度者
      ，始得據之為有罪之認定；另刑事訴訟法第一百六十一條
      已於九十一年二月八日修正公布，其第一項規定：檢察官
      就被告犯罪事實，應負舉證責任，並指出證明之方法。因
      此，檢察官對於起訴之犯罪事實，應負提出證據及說服之
      實質舉證責任。倘檢察官所提出之證據，不足為被告有罪
      之積極證明，或其指出證明之方法，無從說服法院以形成
      被告有罪之心證，基於無罪推定之原則，自應為被告無罪
      判決之諭知；分別業經最高法院三十年上字第八一六號、
      七十六年台上字第四九八六號、九十二年台上字第一二八
      號著有判例可參。
  三、本件公訴人認被告葉武忠另涉有此部分之販賣毒品甲基安
      非他命罪嫌，無非係以此部分犯罪事實，業據證人張良福
      、賴渭林於偵查中均供證確有於前揭時地，自被告處買受
      前述價量毒品甲基安非他命施用等情明確，復有顯示被告
      所持用之號碼0000000000號手機確與證人張良福所使用之
      門號0000000000號行動電話互有聯繫之電訊通聯紀錄可資
      憑佐等為其主要論據。訊據被告堅決否認有此等販賣毒品
      甲基安非他命犯嫌，辯稱：伊並沒有販售毒品甲基安非他
      命予張良福或賴渭林施用等語。
  四、經查，證人張良福、賴渭林固先後於偵查及本院審理時，
      均到庭指證被告葉武忠確有分別於上揭時地，各自販售六
      千元與一千元價量之毒品甲基安非他命予其等施用等情明
      確（見偵字第21241號卷第24頁至第25頁、第220頁至第22
      1頁、第226頁，本院卷第93頁至第94頁、第102頁至第103
      頁反面）；然檢察官認被告涉犯本件此部分販賣毒品甲基
      安非他命之罪嫌，除購毒施用之證人張良福、賴渭林所證
      述之向被告買受毒品甲基安非他命之情節外，並無其他積
      極證據足以補強證人張良福、賴渭林此部分證詞之真實性
      。而卷附之電訊通聯紀錄雖有顯示被告所持用之號碼0000
      000000號手機確與證人張良福所使用之門號0000000000號
      行動電話互有聯繫（見偵字第21241號卷第119頁及其反面
      ），但其所記載被告與證人張良福之通聯時間係在九十九
      年四月一日十四時三十二分許、同日二十二時三十七分許
      、同年月二日十八時零六分許，與證人張良福所聲稱該次
      其係在九十九年四月底至五月三日間之某日與被告聯絡購
      買毒品甲基安非他命之事宜，並不相吻合，要無從援引為
      憑佐證人張良福此部分自被告處買受毒品甲基安非他命施
      用等證言真實性之補強證據。而按施用毒品者所稱其向某
      人買受毒品之指證，不得作為有罪判決之唯一證據，仍須
      調查其他必要之證據，以察其是否與事實相符，為本院歷
      年來之見解，良以毒品買受者之指證，其憑信性於通常一
      般人已有所懷疑，尚難確信其為真實。況依毒品危害防制
      條例第十七條之規定，其供出毒品來源而破獲者，復得減
      輕其刑，則其指證之真實性猶有疑慮，是施用毒品者之指
      證，其真實性有待其他必要證據加以補強。茲所謂必要之
      補強證據，固不以證明販賣毒品犯罪構成要件之全部事實
      為必要，但以與施用者之指證具有相當之關聯性為前提，
      其經與施用者之指證綜合判斷，已達於通常一般人均不致
      有所懷疑，而得確信施用者之指證為真實者，始得為有罪
      之認定，此為無罪推定原則之必然推演（最高法院93年度
      台上字第6750號刑事判決參照）。此項刑事訴訟基本原則
      ，不能因販賣毒品行為之交易期間短暫、交易方法隱密、
      交易對象單純，致查獲不易、搜證困難等原因而放棄，或
      減低對於犯罪構成要件應予嚴格證明之堅持，此項基本原
      則應為法官證據證明力自由判斷職權行使之限制（最高法
      院91年度台上字第39號判決要旨參照）。援此，本件起訴
      意旨所指之被告上開販售毒品甲基安非他命予證人張良福
      、賴渭林之犯嫌部分，在施用毒品者即證人張良福、賴渭
      林所為指證或係真實，但仍欠缺其他必要證據予以補強之
      情形下，基於上揭最高法院刑事判決認應對法官自由心證
      之形成加以限制之意旨，此部分自難率為不利於被告之有
      罪論斷。
  五、綜上所陳，起訴意旨關此部分所指被告葉武忠涉有販賣毒
      品甲基安非他命予證人張良福、賴渭林之罪嫌，即非無可
      議，尚無可採認。至被告雖另於本院辯陳：伊於九十九年
      四月九日因心臟病發送院急救，自無可能如檢察官所指猶
      於當日販售毒品甲基安非他命予證人賴渭林云云；然經本
      院依職權函詢被告急診就醫之行政院國軍退除役官兵輔導
      委員會臺中榮民總醫院，經該院函覆以：「被告於九十九
      年四月十日十七時四十八分至本院急診就醫，診斷為心臟
      衰竭，於同年四月十日二十時五十六分住入一般病房，四
      月十三日接受心導管檢查，九十九年四月十五日出院」等
      語，此有行政院國軍退除役官兵輔導委員會臺中榮民總醫
      院九十九年十二月二十七日中榮醫企字第0990023330號函
      存卷可考（見本院卷第128頁），是被告之辯詞固有與客
      觀稽證所顯現之事實未相吻合之處；惟本件就被告此部分
      販售毒品甲基安非他命予證人張良福、賴渭林之罪嫌，既
      尚有合理可疑存在，尚未達到有罪判決之確切心證，則被
      告所為抗辯縱有矛盾、虛偽或隱匿，仍不能基以即對其遽
      為不利之認定。此外，依卷內現存全部證據資料，復查無
      其他具體事證足認被告確有為此部分販賣毒品甲基安非他
      命之犯嫌，依罪疑惟最有利於被告認定之原則，應認公訴
      意旨關於被告此部分之犯行，俱屬不能證明犯罪，揆諸前
      開法條及判例意旨，自應就此等部分皆另為被告無罪判決
      之諭知，俾免冤抑。
據上論斷，應依刑事訴訟法第二百九十九條第一項前段、第三百
零一條第一項，毒品危害防制條例第四條第一項、第二項、第八
條第一項、第十七條第二項、第十八條第一項前段、第十九條第
一項，刑法第十一條、第五十九條、第五十一條第五款，判決如
主文。
本案經檢察官戚瑛瑛到庭執行職務。
中    華    民    國   100    年    1     月    18    日
                  刑事第八庭  審判長法  官  張智雄
                                    法  官  李慧瑜
                                    法  官  陳思成
以上正本證明與原本無異。
如不服本判決應於收受判決後10日內向本院提出上訴書狀，並應
敘述具體理由；其未敘述上訴理由者，應於上訴期間屆滿後20日
內向本院補提理由書（均須按他造當事人之人數附繕本）「切勿
逕送上級法院」。
                                    書記官  陳淑華
中    華    民    國   100    年    1     月    18    日
附錄論罪科刑法條
毒品危害防制條例第四條第一項、第二項
製造、運輸、販賣第一級毒品者，處死刑或無期徒刑；處無期徒
刑者，得併科新臺幣二千萬元以下罰金。
製造、運輸、販賣第二級毒品者，處無期徒刑或七年以上有期徒
刑，得併科新臺幣一千萬元以下罰金。
毒品危害防制條例第八條第一項
轉讓第一級毒品者，處一年以上七年以下有期徒刑，得併科新臺
幣一百萬元以下罰金。
附表一（起訴書附表編號8）：
┌──────┬──────┬────┬──────┬─────┬───────────┐
│  交易時間  │  交易地點  │交易對象│  交易物品  │金額及數量│    交  易  方  式    │
├──────┼──────┼────┼──────┼─────┼───────────┤
│99年03月間某│臺中市豐原區│ 蘇勝豐 │第二級毒品甲│1包，新臺 │蘇勝豐先以不詳方式與被│
│日          │中陽路219號1│        │基安非他命  │幣10000元 │告葉武忠聯繫購買毒品甲│
│            │1樓蘇勝豐住 │        │            │之價量（精│基安非他命之事宜，並在│
│            │處樓下隱蔽處│        │            │確之重量不│其所經營位於原臺中縣潭│
│            │            │        │            │詳）      │子鄉（現已升格改制為臺│
│            │            │        │            │          │中市潭子區○○○路○段│
│            │            │        │            │          │與潭陽路交叉路口附近之│
│            │            │        │            │          │臨時菜市場攤位內（起訴│
│            │            │        │            │          │書誤為原臺中縣豐原市之│
│            │            │        │            │          │菜市場）先將購買毒品之│
│            │            │        │            │          │價金新臺幣10000元交付 │
│            │            │        │            │          │予被告葉武忠，嗣後被告│
│            │            │        │            │          │葉武忠即將新臺幣10000 │
│            │            │        │            │          │元價量之毒品甲基安非他│
│            │            │        │            │          │命攜往左揭蘇勝豐之住處│
│            │            │        │            │          │樓下隱蔽處交付予蘇勝豐│
├──────┴──────┴────┴──────┴─────┴───────────┤
│葉武忠此部分犯罪所得總計：新臺幣10000元                                               │
├───────────────────────────────────────────┤
│【科刑】                                                                              │
│葉武忠販賣第二級毒品，處有期徒刑捌年；扣案之分裝夾鏈袋包及電子磅秤壹臺，均沒收之；未│
│扣案販賣第二級毒品所得新臺幣壹萬元沒收之，如全部或一部不能沒收時，以其財產抵償之。    │
└───────────────────────────────────────────┘
附表二（起訴書附表編號4）：
┌──────┬──────┬────┬──────┬─────┬───────────┐
│  交易時間  │  交易地點  │交易對象│  交易物品  │金額及數量│    交  易  方  式    │
├──────┼──────┼────┼──────┼─────┼───────────┤
│99年05月26日│臺中市南屯區│ 褚立興 │第一級毒品海│1包，新臺 │褚立興、鍾志明分別以門│
│某時        │嶺東技術學院│ 鍾志明 │洛因        │幣5000元之│號0000000000號及098882│
│            │後方某巷子口│        │            │價量（精確│9571號行動電話與被告葉│
│            │隱蔽處      │        │            │之重量不詳│武忠所持用之號碼098934│
│            │            │        │            │）        │3620號行動電話聯繫購買│
│            │            │        │            │          │毒品海洛因之事宜，褚立│
│            │            │        │            │          │興、鍾志明於電話中皆表│
│            │            │        │            │          │明購毒之來意後，被告葉│
│            │            │        │            │          │武忠即與之約定交易之時│
│            │            │        │            │          │間、地點、毒品價量後，│
│            │            │        │            │          │依約前往約定之上述地點│
│            │            │        │            │          │交付毒品海洛因，並收取│
│            │            │        │            │          │交易毒品之價金新臺幣50│
│            │            │        │            │          │00元                  │
├──────┴──────┴────┴──────┴─────┴───────────┤
│葉武忠此部分犯罪所得總計：新臺幣5000元                                                │
├───────────────────────────────────────────┤
│【科刑】                                                                              │
│葉武忠販賣第一級毒品，處有期徒刑拾伍年捌月；扣案內含門號0000000000號SIM卡之行動電話壹 │
│支、分裝夾鏈袋包及電子磅秤壹臺，均沒收之；未扣案販賣第一級毒品所得新臺幣伍仟元沒收之│
│，如全部或一部不能沒收時，以其財產抵償之。                                            │
└───────────────────────────────────────────┘
附表三（起訴書附表編號5）：
┌──────┬──────┬────┬──────┬─────┬───────────┐
│  交易時間  │  交易地點  │交易對象│  交易物品  │金額及數量│    交  易  方  式    │
├──────┼──────┼────┼──────┼─────┼───────────┤
│99年05月31日│臺中市北屯區│ 褚立興 │第一級毒品海│1包，新臺 │褚立興以門號0000000000│
│某時        │進化北路與永│        │洛因        │幣5000元之│號行動電話與被告葉武忠│
│            │興街交叉路口│        │            │價量（精確│所持用之號碼0000000000│
│            │附近隱蔽處  │        │            │之重量不詳│號行動電話聯繫購買毒品│
│            │            │        │            │）        │海洛因之事宜，褚立興於│
│            │            │        │            │          │電話中表明購毒之來意後│
│            │            │        │            │          │，被告葉武忠即與之約定│
│            │            │        │            │          │交易之時間、地點、毒品│
│            │            │        │            │          │價量後，依約前往約定之│
│            │            │        │            │          │上述地點交付毒品海洛因│
│            │            │        │            │          │，並收取交易毒品之價金│
│            │            │        │            │          │新臺幣5000元          │
├──────┴──────┴────┴──────┴─────┴───────────┤
│葉武忠此部分犯罪所得總計：新臺幣5000元                                                │
├───────────────────────────────────────────┤
│【科刑】                                                                              │
│葉武忠販賣第一級毒品，處有期徒刑拾伍年捌月；扣案內含門號0000000000號SIM卡之行動電話壹 │
│支、分裝夾鏈袋包及電子磅秤壹臺，均沒收之；未扣案販賣第一級毒品所得新臺幣伍仟元沒收之│
│，如全部或一部不能沒收時，以其財產抵償之。                                            │
└───────────────────────────────────────────┘
附表四（起訴書附表編號10）：
┌──────┬──────┬────┬──────┬─────┬───────────┐
│  交易時間  │  交易地點  │交易對象│  交易物品  │金額及數量│    交  易  方  式    │
├──────┼──────┼────┼──────┼─────┼───────────┤
│99年06月01日│臺中市北屯區│ 林佳發 │第一級毒品海│1小包，新 │林佳發以門號0000000000│
│某時        │文心路與昌平│        │洛因        │臺幣2000元│號行動電話與被告葉武忠│
│            │路交叉路口附│        │            │之價量（約│所持用之號碼0000000000│
│            │近7-11便利商│        │            │4/1錢，精 │號行動電話聯繫購買毒品│
│            │店附近隱蔽處│        │            │確之重量不│海洛因之事宜，林佳發於│
│            │            │        │            │詳）      │電話中表明購毒之來意後│
│            │            │        │            │          │，被告葉武忠即與之約定│
│            │            │        │            │          │交易之時間、地點、毒品│
│            │            │        │            │          │價量後，依約前往約定之│
│            │            │        │            │          │上述地點交付毒品海洛因│
│            │            │        │            │          │，並收取交易毒品之價金│
│            │            │        │            │          │新臺幣2000元          │
├──────┴──────┴────┴──────┴─────┴───────────┤
│葉武忠此部分犯罪所得總計：新臺幣2000元                                                │
├───────────────────────────────────────────┤
│【科刑】                                                                              │
│葉武忠販賣第一級毒品，處有期徒刑拾伍年伍月；扣案內含門號0000000000號SIM卡之行動電話壹 │
│支、分裝夾鏈袋包及電子磅秤壹臺，均沒收之；未扣案販賣第一級毒品所得新臺幣貳仟元沒收之│
│，如全部或一部不能沒收時，以其財產抵償之。                                            │
└───────────────────────────────────────────┘
附表五（起訴書附表編號6）：
┌──────┬──────┬────┬──────┬─────┬───────────┐
│  交易時間  │  交易地點  │交易對象│  交易物品  │金額及數量│    交  易  方  式    │
├──────┼──────┼────┼──────┼─────┼───────────┤
│99年06月21日│臺中市北屯區│ 褚立興 │第一級毒品海│1包，新臺 │褚立興以門號0000000000│
│某時        │昌平路與柳楊│        │洛因        │幣5000元之│號行動電話與被告葉武忠│
│            │東街交叉路口│        │            │價量（精確│所持用之號碼0000000000│
│            │便利商店前隱│        │            │之重量不詳│號行動電話聯繫購買毒品│
│            │蔽處        │        │            │）        │海洛因之事宜，褚立興於│
│            │            │        │            │          │電話中表明購毒之來意後│
│            │            │        │            │          │，被告葉武忠即與之約定│
│            │            │        │            │          │交易之時間、地點、毒品│
│            │            │        │            │          │價量後，依約前往約定之│
│            │            │        │            │          │上述地點交付毒品海洛因│
│            │            │        │            │          │，並收取交易毒品之價金│
│            │            │        │            │          │新臺幣5000元          │
├──────┴──────┴────┴──────┴─────┴───────────┤
│葉武忠此部分犯罪所得總計：新臺幣5000元                                                │
├───────────────────────────────────────────┤
│【科刑】                                                                              │
│葉武忠販賣第一級毒品，處有期徒刑拾伍年捌月；扣案內含門號0000000000號SIM卡之行動電話壹 │
│支、分裝夾鏈袋包及電子磅秤壹臺，均沒收之；未扣案販賣第一級毒品所得新臺幣伍仟元沒收之│
│，如全部或一部不能沒收時，以其財產抵償之。                                            │
└───────────────────────────────────────────┘
附表六（起訴書附表編號7）：
┌──────┬──────┬────┬──────┬─────┬───────────┐
│  交易時間  │  交易地點  │交易對象│  交易物品  │金額及數量│    交  易  方  式    │
├──────┼──────┼────┼──────┼─────┼───────────┤
│99年09月09日│臺中市潭子區│ 蘇勝豐 │第二級毒品甲│1包，新臺 │蘇勝豐以門號0000000000│
│某時        │潭興路二段與│        │基安非他命  │幣10000元 │號行動電話與被告葉武忠│
│            │潭陽路交叉路│        │            │之價量（精│聯繫購買毒品甲基安非他│
│            │口之臨時菜市│        │            │確之重量不│命之事宜，蘇勝豐於電話│
│            │場（起訴書誤│        │            │詳）      │中表明購毒之來意後，被│
│            │為原臺中縣豐│        │            │          │告葉武忠即與之約定交易│
│            │原市菜市場，│        │            │          │之毒品價量，並依約前往│
│            │嗣已經公訴檢│        │            │          │左揭地點交付毒品甲基安│
│            │察官於本院審│        │            │          │非他命，且收取交易毒品│
│            │理時當庭更正│        │            │          │之價金新臺幣10000元   │
│            │）攤位內    │        │            │          │                      │
├──────┴──────┴────┴──────┴─────┴───────────┤
│葉武忠此部分犯罪所得總計：新臺幣10000元                                               │
├───────────────────────────────────────────┤
│【科刑】                                                                              │
│葉武忠販賣第二級毒品，處有期徒刑捌年；扣案之第二級毒品甲基安非他命壹包（含包裝袋，毒品│
│部分驗餘淨重貳點貳壹零伍公克）沒收銷燬之；扣案之分裝夾鏈袋包及電子磅秤壹臺，均沒收之│
│；未扣案販賣第二級毒品所得新臺幣壹萬元沒收之，如全部或一部不能沒收時，以其財產抵償之。│
└───────────────────────────────────────────┘
附表七：
┌─────┬──────┬────┬──────┬─────┬───────────┐
│ 交付時間 │  交付地點  │交付對象│  交付物品  │  數  量  │    備          註    │
├─────┼──────┼────┼──────┼─────┼───────────┤
│99年09月10│臺中市北屯區│ 鍾志明 │第一級毒品海│將微量毒品│                      │
│日19時許  │昌平路與柳楊│        │洛因        │海洛因摻入│                      │
│          │西街交叉路口│        │            │香菸內，讓│                      │
│          │附近        │        │            │鍾志明施用│                      │
│          │            │        │            │數口（精確│                      │
│          │            │        │            │之重量不詳│                      │
│          │            │        │            │）        │                      │
├─────┴──────┴────┴──────┴─────┴───────────┤
│【科刑】                                                                            │
│葉武忠轉讓第一級毒品，處有期徒刑捌月。                                              │
└──────────────────────────────────────────┘
附表八（起訴書附表編號2）：
┌──────┬──────┬────┬──────┬─────┬───────────┐
│  交易時間  │  交易地點  │交易對象│  交易物品  │金額及數量│    交  易  方  式    │
├──────┼──────┼────┼──────┼─────┼───────────┤
│99年09月10日│臺中市北屯區│ 張良福 │第二級毒品甲│1小包，新 │張良福以門號0000000000│
│某時        │昌平路與文心│        │基安非他命  │臺幣500元 │號行動電話與被告葉武忠│
│            │路交叉路口附│        │            │之價量（精│所持用之號碼0000000000│
│            │近之某巷口隱│        │            │確之重量  │號行動電話聯繫購買毒品│
│            │蔽處        │        │            │不詳）    │甲基安非他命之事宜，張│
│            │            │        │            │          │良福於電話中表明購毒之│
│            │            │        │            │          │來意後，被告葉武忠即與│
│            │            │        │            │          │之約定交易之時間、地點│
│            │            │        │            │          │、毒品價量後，依約前往│
│            │            │        │            │          │約定之上述地點交付毒品│
│            │            │        │            │          │甲基安非他命，並收取交│
│            │            │        │            │          │易毒品之價金新臺幣500 │
│            │            │        │            │          │元                    │
├──────┴──────┴────┴──────┴─────┴───────────┤
│葉武忠此部分犯罪所得總計：新臺幣500元                                                 │
├───────────────────────────────────────────┤
│【科刑】                                                                              │
│葉武忠販賣第二級毒品，處有期徒刑柒年月；扣案內含門號0000000000號SIM卡之行動電話壹支 │
│、分裝夾鏈袋包及電子磅秤壹臺，均沒收之；未扣案販賣第二級毒品所得新臺幣伍佰元沒收之，│
│如全部或一部不能沒收時，以其財產抵償之。                                              │
└───────────────────────────────────────────┘
附表九（起訴書附表編號1）：
┌──────┬──────┬────┬──────┬─────┬───────────┐
│  交易時間  │  交易地點  │交易對象│  交易物品  │金額及數量│    交  易  方  式    │
├──────┼──────┼────┼──────┼─────┼───────────┤
│99年09月12日│臺中市北屯區│ 張良福 │第二級毒品甲│1小包，新 │張良福以門號0000000000│
│20時許      │昌平路與文心│        │基安非他命  │臺幣700元 │號行動電話與被告葉武忠│
│            │路交叉路口附│        │            │之價量（精│所持用之號碼0000000000│
│            │近之某巷口隱│        │            │確之重量  │號行動電話聯繫購買毒品│
│            │蔽處        │        │            │不詳）    │甲基安非他命之事宜，張│
│            │            │        │            │          │良福於電話中表明購毒之│
│            │            │        │            │          │來意後，被告葉武忠即與│
│            │            │        │            │          │之約定交易之時間、地點│
│            │            │        │            │          │、毒品價量後，依約前往│
│            │            │        │            │          │約定之上述地點交付毒品│
│            │            │        │            │          │甲基安非他命，並收取交│
│            │            │        │            │          │易毒品之價金新臺幣700 │
│            │            │        │            │          │元                    │
├──────┴──────┴────┴──────┴─────┴───────────┤
│葉武忠此部分犯罪所得總計：新臺幣700元                                                 │
├───────────────────────────────────────────┤
│【科刑】                                                                              │
│葉武忠販賣第二級毒品，處有期徒刑柒年肆月；扣案內含門號0000000000號SIM卡之行動電話壹支 │
│、分裝夾鏈袋包及電子磅秤壹臺，均沒收之；未扣案販賣第二級毒品所得新臺幣柒佰元沒收之，│
│如全部或一部不能沒收時，以其財產抵償之。                                              │
└───────────────────────────────────────────┘